【裁判字號】    88,易,3664
【裁判日期】    890518
【裁判案由】    竊盜
【裁判全文】
臺灣臺中地方法院刑事判決                        八十八年度易字第三六六四號
    公  訴  人  臺灣臺中地方法院檢察署檢察官
    被      告  甲○○
右列被告因竊盜案件，經檢察官提起公訴（八十八年度偵字第二○四八二號），本院
判決如左：
    主  文
甲○○竊盜，累犯，處有期徒刑參月。
    事  實
一、甲○○曾因違反麻醉藥品管理條例案件，經法院判處有期徒刑十月確定，甫於民
    國八十八年四月十四日執行完畢，猶不知悔改，復意圖為自己不法之所有，於八
    十八年九月十七日零時許，在台中港鐵路貨運服務站，徒手竊取俊吉營造有限公
    司所有之二○二支鉤頭道釘、四片鋼軌鐵板，得手後據為己有，適為俊吉營造有
    限公司負責人乙○○發現報警查獲。
二、案經台中港務警察所報請臺灣臺中地方法院檢察署檢察官偵查起訴。
    理  由
一、訊據被告固坦承有於前揭時、地在現場取走被害人俊吉營造有限公司所有之二百
    零二之鉤頭道釘及四片鋼軌鐵板之事實，惟否認有竊盜之犯行，辯稱：伊不是偷
    的，伊是在現場挖出來的等語。然查，右揭事實，業據被告於警訊及偵查中供認
    不諱，核與被害人俊吉營造有限公司負責人乙○○於警訊中指述之失竊情節相符
    ，且有贓物認領保管收據一紙附卷可稽，且被告於本院審理中亦自承係要撿取上
    開物品來賣，是其顯有不法所有之意圖甚明，其上開之所辯應屬飾卸之詞，不足
    採信。本案事證明確，被告犯行洵堪認定。
二、核被告所為，係犯刑法第三百二十條第一項之竊盜罪。而查被告前曾因違反麻醉
    藥品管理條例案件，經法院判處有期徒刑十月確定，甫於八十八年四月十四日執
    行完畢，有臺灣臺中地方法院檢察署刑案資料查註紀錄表在卷可按，其於有期徒
    刑執行完畢後，五年以內再犯本件有期徒刑以上之罪，是為累犯，應依刑法第四
    十七條規定加重其刑。爰審酌被告意圖不法所有竊取他人之物，及其犯罪之動機
    、目的、手段、所生之危害、犯罪後之態度等一切情狀，量處如主文所示之刑。
據上論斷，應依刑事訴訟法第二百九十九條第一項前段，刑法第三百二十條第一項、
第四十七條，罰金罰鍰提高標準條例第一條前段，判決如主文。
中      華      民      國      八十九      年    五      月    十八    日
                                    臺灣臺中地方法院刑事第三庭
                                            法    官 張  智  雄
右正本證明與原本無異。
如不服本判決，應於判決送達後十日內向本院提出上訴狀，上訴於臺灣高等法院臺中
分院( 須附繕本 )。
            書記官
中    華    民    國      八十九      年       五      月     十八    日
附錄論罪科刑法條
刑法第三百二十條第一項：意圖為自己或第三人不法之所有，而竊取他人之動產者，
為竊盜罪，處五年以下有期徒刑、拘役或五百元以下罰金。


司法院資訊處製作；財團法人民間司法改革基金會備份。
